【裁判字號】    99,易,56
【裁判日期】    990712
【裁判案由】    傷害
【裁判全文】
臺灣澎湖地方法院刑事判決                99年度易字第56號
公  訴  人  臺灣澎湖地方法院檢察署檢察官
被      告  乙○○
上列被告因傷害案件，經檢察官提起公訴（99年度偵字第370號
），本院判決如下：
    主  文
乙○○犯傷害罪，處拘役參拾日，如易科罰金，以新台幣壹仟元
折算壹日。
    事  實
一、乙○○自民國95年2月19日起，因毒品案件於臺灣澎湖監獄
    執行，於99年3月6日上午11時50分許，因不滿同監受刑人甲
    ○○於用完午餐後，告知其應進行擦碗、搖水等動作，竟基
    於傷害之犯意，以雙手毆打甲○○，造成甲○○受有頭皮外
    傷併兩眼下眼瞼瘀血、右手掌背挫傷、右手肘挫傷之傷害。
二、案經甲○○訴請澎湖地方法院檢察署檢察官偵查起訴。
    理  由
一、訊據被告乙○○對上開傷害犯行坦承不諱，核與告訴人甲○
    ○指述情節相符，復有三軍總醫院澎湖分院所開立之告訴人
    傷勢診斷證明書在卷可稽，罪證明確，被告上開傷害之犯行
    堪以認定。
二、被告雖另辯稱其係與告訴人互毆，而請求傳喚證人及調閱錄
    影帶以資證明云云，惟按互毆係屬多數動作構成單純一罪，
    而互為攻擊之傷害行為，縱令一方先行出手，還擊之一方，
    在客觀上苟非單純對於現在不法之侵害為必要排除之反擊行
    為，因其本即有傷害之犯意存在，自無主張防衛權之餘地（
    最高法院96年度臺上字第3526號判決意旨參照），故被告辯
    稱其與告訴人係屬互毆，與上開傷害犯行事實間並無干涉，
    其所請求調查之事實非屬本案之待證事實，而無調查之必要
    ，附此敘明。
三、核被告所為係犯刑法第277條第1項之傷害罪，爰審酌被告僅
    因細故，即出手傷害他人身體，破壞監所秩序，固屬不該，
    但告訴人受傷害尚非甚為嚴重，且被告犯後已坦承犯行等一
    切情狀，依法量處如主文所示之刑，並諭知易科罰金之折算
    標準，以資懲儆。
據上論斷，應依刑事訴訟法第299 條第1 項前段，刑法第277 條
第1 項、第41條第1 項前段，刑法施行法第1 條之1 ，判決如主
文。
本案經檢察官丙○○到庭執行職務。
中    華    民    國    99    年    7    月    12    日
                        刑事庭  法  官  管安露
以上正本證明與原本無異。
如不服本判決應於收受判決後10日內向本院提出上訴書狀，並應
敘述具體理由；其未敘述上訴理由者，應於上訴期間屆滿後20日
內向本院補提理由書(均須按他造當事人之人數附繕本)「切勿逕
送上級法院」。
中    華    民    國    99    年    7    月    12    日
                                書記官  林德盛
附錄本件判決論罪科刑法條：
刑法第277條第1項：
傷害人之身體或健康者，處3年以下有期徒刑、拘役或1,000元以
下罰金。

司法院資訊處製作；財團法人民間司法改革基金會備份。
